臺灣高等法院臺南分院刑事判決　　　　 94年度上訴字第400號
上　訴　人　臺灣臺南地方法院檢察署檢察官
被　　　告　甲　○　○
上列上訴人被告因違反槍砲彈藥刀械管制條例案件，不服臺灣臺
南地方法院93年度訴字第826號中華民國94年1月4日第一審判決
（起訴案號：臺灣臺南地方法院檢察署93年度偵字第826號），
提起上訴，本院判決如下：
    主  文
上訴駁回。
    理  由
一、本件公訴意旨略以：葉志龍（同案被告已判刑確定）於93年
    1月中旬向不詳姓名之人取得仿ＧＬＯＣＫ廠十七型半自動
    玩具手槍一把（不具殺傷力）及直徑約九厘米具殺傷力之改
    造子彈一顆，嗣林福山為試驗上開手槍功能，自綽號「蟋蟀
    」之不詳姓名男子購得六厘米之改造子彈一顆，準備試射。
    惟林福山於試驗上開手槍時，不慎拉斷手槍板機，嗣葉志龍
    懷疑其上開槍、彈遭林福山調包，即於93年3月29日上午8時
    許，以黑色皮包裝置上開玩具手槍1把及子彈2顆，前往臺南
    縣玉井鄉○○村○○路173巷37號被告甲○○住處，請甲○
    ○代為保管，等待林福山出面處理，甲○○明知葉志龍所交
    付之黑色皮包內含係具殺傷力之子彈2顆，仍允諾代為寄藏
    於其住處，於同年3月30日上午10時30分許，經警持搜索票
    搜索查獲，並扣得上開玩具手槍1把及子彈2顆。因認被告甲
    ○○涉犯槍砲彈藥刀械管制條例第12條第4項寄藏子彈罪嫌
    。
二、按犯罪事實，應依證據認定之，無證據不得認定其犯罪事實
    ，又不能證明被告犯罪者，應諭知無罪之判決，刑事訴訟法
    第154條、第301條第1項分別定有明文。公訴人認被告甲○
    ○涉犯寄藏子彈罪嫌，無非係以警方自甲○○住處查扣上開
    子彈，經共同被告葉志龍於偵查中供詞，亦稱甲○○於收受
    槍彈時，知道皮包內有槍彈，且依一般人所周知，受託寄藏
    槍彈，斷無不先行檢視並取出把玩，應知皮包內放有子彈，
    為其主要認定依據。訊據被告甲○○否認知有子彈而寄藏，
    辯稱：葉志龍拿給伊的黑色袋子裡另有壹個夾鍊層，伊當場
    打開黑色皮包時，有看到裡面有壹支槍，葉志龍說是玩具槍
    ，不會犯法，當時並沒有把夾鍊層的拉鍊打開來看，不知道
    裡面還有子彈等語。
三、經查：
　　（一）證人買友志於原審證稱：「林福山裝槍的皮包內還有
          一個內藏的拉鍊，子彈放在內袋內，槍是放在皮包裡
          」（詳原審卷第84頁）。共同被告葉志龍於偵查中供
          稱：「問：甲○○是否知道有子彈？答：我並沒有特
          別告訴他皮包內有子彈，我把子彈是放在皮包內另一
          個夾層內」（詳偵字第3653號卷第85頁），於原審審
          理時亦供稱：「子彈是放在皮包夾層裡」、「我寄放
          在甲○○那裡時，我只有跟他講是槍」、「我在檢察
          官訊問時是說有槍而已」、「我寄放在甲○○那裡的
          時候，並沒有特別告訴他，他知道裡面有槍，但是有
          無子彈這段，我並沒有特別告訴他‧‧‧子彈是放在
          一個夾層裡面用拉鍊拉起來」等語（詳原審卷第15頁
          、第16頁、第27頁）。
    （二）葉志龍將裝有槍、彈之皮包交給甲○○當時，子彈係
          放在皮包夾層內，並且用拉鍊拉起。葉志龍既未告知
          ，被告甲○○亦未特別檢視，且於隔日即為警查獲，
          殊難發現內藏之子彈，在無積極之證據足資證明被告
          甲○○主觀上明知並有寄藏子彈犯行，自不得以推測
          之方式，遽認被告甲○○於寄藏前已先行檢視，主觀
          上並具有明知之故意。依上開證人買友志及共同被告
          葉志龍之供詞，足認被告所辯皮包內有夾層，伊不知
          皮包夾層內藏放子彈一節，應屬可採。此外，復查無
          其他積極證據足資證明被告有右述犯行，揆諸首開說
          明，尚屬不能證明犯罪，依法應為無罪之諭知。
四、原審審理結果，認被告之犯罪不能證明，而諭知無罪之判決
    ，核無不合，檢察官上訴意旨，仍執前詞，指摘原判決不當
    ，為無理由，應予駁回。
五、據上論斷，應依刑事訴訟法第368條，判決如主文。
本案經檢察官林炎昇到庭執行職務。
中　　華　　民　　國　　94　　年　　5　　月　　19　   　日
　　　　　        刑事第五庭　審判長法  官　楊 明 章
                                  　法  官  蔡 美 美
                               　   法　官  戴 勝 利
以上正本證明與原本無異。
檢察官如不服本判決應於收受本判決後十日內向本院提出上訴書
，其未敘述上訴理由者並得於提起上訴後十日內向本院補提理由
書。
　　　　　　　　　　　　　　　　　　書記官  李 珍 鳳
中    華    民    國    94    年    5     月    20      日
